臺灣高等法院高雄分院刑事判決　　　　　九十一年度上易字第一四六二號
　　上　訴　人
　　即　被　告　丙○○
右上訴人因家庭暴力之傷害案件，不服臺灣高雄地方法院九十一年度易字第二三五０
號，中華民國九十一年九月十一日第一審判決（起訴案號：臺灣高雄地方法院檢察署
九十一年度偵字第一二二五五號）提起上訴，本院判決如左：
      主      文
上訴駁回。
      事實及理由
一、本案經本院審理結果，認第一審判決認事用法及量刑均無不當，應予維持，並引
    用第一審判決書記載之事實、證據及理由。
二、被告上訴意旨略以告訴人平時精神狀況即有問題，致故態復萌，失去理性，追打
    上訴人，上訴人唯恐身體受傷害，乃將告訴人動粗之手撥開，並未推打告訴人等
    語。
三、經查被告及告訴人之子女鄭雲甲、鄭馨宜，雖於被告陪同下，在本院證稱沒有看
    到被告毆打告訴人；但該子女鄭雲甲已於原審證稱：「父親推了母親的手臂一下
    ，母親就稍微撞到小桌子」；鄭馨宜亦於原審證稱：「他們互相推擠」，已足認
    被告有動手推打告訴人；故二位子女隨同父親出庭，於本院所為證詞，不無偏頗
    被告，尚難採信，被告上訴否認犯罪，係卸責之詞，其上訴無理由，應予駁回。
據上論斷，應依刑事訴訟法第三百六十八條、第三百七十三條，判決如主文。
本案經檢察官沈紹嘉到庭執行職務。
中    華    民    國     九十一     年      十一      月      十九      日
                              臺灣高等法院高雄分院刑事第九庭
                                  審判長法官  張明松
                                        法官  任森銓
                                        法官  江泰章
右正本證明與原本無異。
不得上訴。
                                      書記官  郭榮芳
中    華    民    國     九十一     年      十一      月      二十一    日
                                                                        Ｋ
附件：
臺灣高雄地方法院刑事判決                        九十一年度易字第二三五號
    公  訴人  臺灣高雄地方法院檢察署檢察官
    被      告  丙○○  男  四十四歲（民國○○○年○○月○○日生）
                        住高雄市○○區○○路二九七號七樓
                        身分證統一編號：Ｅ一一六四六七號
右列被告因家庭暴力之傷害案件，經檢察官提起公訴（九十一年度偵字第一二二五五
號），本院判決如左︰
    主  文
丙○○傷害人之身體，處拘役貳拾日，如易科罰金，以佰元折算壹日。
    事  實
一、丙○○與乙○○（起訴書誤載為何玲佩）係夫妻，婚姻關係現仍存續中，二人間
    具有家庭暴力防治法第三條第一款所定之家庭成員關係，於民國九十一年六月一
    日十時許（起訴書誤載為六月十日），雙方在高雄市○○區○○路二九七號七樓
    、八樓之住處，因故發生口角，丙○○竟基於傷害之故意，動手推打乙○○，致
    乙○○受有後頸紅腫４×２公分、左上臂紅腫、瘀青８×４公分及右膝紅腫瘀青
    ６×３公分之傷害。
二、案經乙○○訴由高雄市政府警察鼓山分局移送臺灣高雄地方法院檢察署檢察官偵
    查起訴。
    理  由
一、訊據被告對於右揭時、地曾與告訴人乙○○發生爭執之事實固不否認，惟矢口否
    認有上揭傷害告訴人之犯行，辯稱：伊只是講話，沒有推她，可能講話時難免會
    碰到，都是告訴人捏造云云。經查：
（一）本件被告如何推打告訴人等情，業據告訴人迭於警訊、偵查及本院審理時指述
      明確，而告訴人確於九十一年六月一日受有後頸紅腫４×２公分、左上臂紅腫
      、瘀青８×４公分及右膝紅腫瘀青６×３公分之傷害，亦有高雄市立大同醫院
      受理家庭暴力事件驗傷診斷書一紙附於警卷可資佐證（警卷第四頁），被告雖
      辯稱係告訴人所捏造云云，惟觀諸上開診斷書之記載，告訴人所受傷勢係分別
      位於後頸部、左上臂、右膝等部位，其中後頸部依人體之生理構造而言，實非
      自身可方便自傷，告訴人若確係要捏造被傷害之事實，實可擇其他身體部位為
      之，焉有挑選身體較為脆弱之部位自傷之理。再告訴人左上臂、右膝亦受有紅
      腫瘀青之傷害，若告訴人僅係為誣指被告傷害，實無需如此大費周章自傷多處
      亦可達到其誣指被告之目的，是依告訴人所受傷勢以觀，足認告訴人所為遭被
      告推打之指述，尚非無據。
（二）另經本院傳訊被告與告訴人之兒子鄭雲甲及女兒鄭馨宜到院說明當時之情況，
      證人鄭雲甲雖先於本院證述：「被告並沒有打告訴人，我沒有聽到任何被打之
      聲音（見本院刑事卷第三七頁）」等語，惟經本院隔離被告與告訴人在場後，
      並就同一問題再次詢問證人鄭雲甲時，證人鄭雲甲即證述：「我在房間裡面聽
      到他們在吵架，他們進來房間，母親說他不敢在我面前打她，父親聽到很生氣
      ，就推了母親手臂一下，母親就稍微撞到小桌子，…（見本院刑事卷第三八頁
      ）」等語；而證人鄭馨宜亦先於本院證述：「當甲我和我父親在聊甲，根本沒
      有這回事（見本院刑事卷第三九頁）」等語，惟經本院請證人鄭雲甲入法庭內
      與證人鄭馨宜對質後，證人鄭馨宜即證稱：「客廳在七樓、房間在八樓，距離
      很遠，他們有發生口角，他們有互相推擠。我不知道他們在八樓的房間發生的
      事情，我母親也有打我父親（見本院刑事卷第四○頁）」等語，再參酌證人鄭
      雲甲及鄭馨宜對於告訴人之感覺於本院係分別陳述：「母親待不住家，我不喜
      歡母親（見本院刑事卷第三八頁）」、「我父親一直是一個很稱職的父親，我
      父親受了很多委屈，我很恨我母親（見本院刑事卷第三九頁）」等語以觀，顯
      然證人對於告訴人仍有諸多之不諒解，是渠等對於被告當甲所為之證述並無誣
      指之可能，且更有可能有所保留，故依上開證人之證述，益徵被告當時確有推
      打告訴人受傷無疑。
      綜上所述，本案告訴人所受傷害既係因與被告爭執引發肢體衝突所致，而衝突
      易造成人身之傷害為一般人所知之事，難認被告動手之際無傷害之意思，是被
      告前開所辯應係臨訟避重就輕之詞，尚難採信，本件事證明確，被告犯行堪予
      認定。
二、按本件被告與告訴人係配偶，為家庭暴力防治法第三條第一款所定之家庭成員，
    核被告所為，係犯刑法第二百七十七條第一項之普通傷害罪，屬家庭暴力防治法
    第二條第二項之家庭暴力罪。爰審酌被告並無前科，有臺灣高等法院被告全國前
    案紀錄表及臺灣高雄地方法院檢察署刑案資料查註紀錄表各一紙在卷足按，素行
    尚佳，其竟不思遇事時應本於夫妻間之互信、互重，以理性、平和之態度進行溝
    通，於二人發生爭執時以其男性身體優勢強加諸暴力於告訴人之身體，致使告訴
    人身心受創，行為誠屬不智，再其所使用傷害之手段，造成被害人之傷害情形，
    及犯罪後之態度等一切情狀，量處如主文所示之刑，並諭知易科罰金之標準，以
    示儆懲。
據上論斷，應依刑事訴訟法第二百九十九條第一項前段、刑法第二百七十七條第一項
、第四十一條第一項、罰金罰鍰提高標準條例第一條前段，第二條，判決如主文。
本案經檢察官陳永豐到庭執行職務。
中      華      民      國      九十一      年    九    月      十一    日
                                    臺灣高雄地方法院刑事第四庭
                                        法  官  楊宗翰
右正本證明與原本無異。
如不服本判決，應於送達後十日內，向本院提出上訴狀。
                                        書記官  陳怡真
中      華      民      國      九十一      年    九    月      十一    日
附錄本判決論罪之法條全文
刑法第二百七十七條條第一項
傷害人之身體或健康者，處三年以下有期徒刑、拘役或一千元以罰金。
